【裁判字號】    98,抗,419
【裁判日期】    980527
【裁判案由】    聲請再審
【裁判全文】
臺灣高等法院刑事裁定                   98年度抗字第419號
抗  告  人  甲○○
上列抗告人因公共危險案件，不服臺灣板橋地方法院中華民國九
十八年三月二十日裁定（九十八年度聲再字第一○號），提起抗
告，本院裁定如下：
    主  文
抗告駁回。
    理  由
一、本件抗告意旨略以：遍查卷內並無抗告人於何時何地與何人
    飲酒之事實與證據，本件歷經警偵審程序，已盡其調查職責
    ，仍不能發現確實證據足資證明時，依法應為無罪判決。再
    者，抗告人於九十六年十月間因突然發生腦出血性中風即刻
    導致抗告人心神喪失為無行為能力之人，而心神喪失之人，
    無刑事責任能力，故其行為不罰，此項重大有利事實證據，
    原審未加審酌，其審判程序，自屬違背法令云云。
二、按聲請再審，應以再審書狀敘述理由，附具原判決之繕本及
    證據，提出於管轄法院為之，此項聲請再審程序之欠缺，非
    程序中所得補正，如確具有聲請再審之理由，祇能另行依法
    聲請。次按，不得上訴於第三審法院之案件，除前條（刑事
    訴訟法第四百二十條）規定外，其經第二審確定之有罪判決
    ，如就足生影響於判決之重要證據漏未審酌者，亦得為受判
    決人之利益，聲請再審；依前條規定因重要證據漏未審酌而
    聲請再審者，應於送達判決後二十日內為之。又法院認為聲
    請再審之程序違背規定者，應以裁定駁回之，分別為刑事訴
    訟法第四百二十一條、第四百二十四條、第四百二十九條、
    第四百三十三條所明定。
三、經查，本件抗告人甲○○因公共危險案件，對於原審九十七
    年度交簡上字第一一六號確定判決聲請再審，原裁定則以：
    本件聲請人甲○○聲請再審，雖以再審書狀敘述理由，然亦
    未附具原判決即九十七年度交簡上字第一一六號判決之繕本
    ，是其聲請再審之程序顯於法未合，且不可補正，應依刑事
    訴訟法第四百三十三條之規定，以裁定駁回其聲請。另聲請
    人依刑事訴訟法第四百二十一條規定，以原審就足生影響於
    判決之重要證據漏未審酌為由聲請再審。然聲請人業於九十
    七年十月二十三日收受原審九十七年度交簡上字第一一六號
    刑事判決，有原審送達證書一紙附卷可稽，並經原審依職權
    調卷核閱無訛。聲請人遲至九十八年三月十日始具狀向原審
    聲請再審，此有刑事聲請再審狀上本院收狀戳在卷可證。從
    而，本件再審之聲請已逾二十日之法定不變期間，且無法補
    正。故聲請人之聲請違背法定程序，因認聲請人之聲請再審
    為不合法，予以駁回等語，經核於法尚無不合，尚難遽指為
    違法。
四、綜上，原裁定認本件抗告人再審聲請程序違背法律規定，因
    而駁回抗告人之聲請，其認事用法，均無違誤。抗告意旨指
    摘原裁定不當，為無理由，應予駁回。
據上論斷，應依刑事訴訟法第四百三十三條，裁定如主文。
中    華    民    國    98    年    5     月    27    日
                  刑事第十八庭審判長法  官  吳鴻章
                                    法  官  徐昌錦
                                    法  官  陳健順
以上正本證明與原本無異。
不得再抗告。
                                    書記官  劉寶鈴
中    華    民    國    98    年    5     月    27    日


司法院資訊處製作；財團法人民間司法改革基金會備份。
